【裁判字號】    89,簡上,25
【裁判日期】    891206
【裁判案由】    公共危險
【裁判全文】
臺灣臺東地方法院刑事判決                          八十九年度簡上字第二五號
    上  訴  人  台灣台東地方法院檢察署檢察官
    被      告  甲○○
右上訴人因被告公共危險案件，不服本院台東簡易庭八十九年度東交簡字第九號，中
華民國八十九年八月十六日第一審判決（起訴案號：臺灣台東地方法院檢察署八十八
年度偵字第三一○三號）提起上訴，本院判決如左：
    主  文
原判決撤銷。
甲○○服用酒類，不能安全駕駛動力交通工具而駕駛，處拘役拾日，如易科罰金，
以參佰元（即新臺幣玖佰元）折算壹日。又駕駛動力交通工具肇事，致人傷而逃逸，
處有期徒刑陸月，緩刑參年。
    事  實
一甲○○於民國八十八年十二月八日下午，在台東縣卑南鄉利吉村其朋友住處飲酒，
  明知汽車駕駛人飲酒後其吐氣所含酒精成份如超過每公升○‧二五毫克以上者不得
  駕車，且知其已經酒醉（肇事後經警測試其吐氣所含酒精成份高達每公升○‧七三
  毫克）意識不清而不能安全駕駛動力交通工具汽車，仍勉強駕駛一輛車牌Ｓ三—六
  四三九號自用小客車。同日十四時許，當其開車沿台東市○○路由北往南方向行駛
  ，行經台東市○○路與中山路路口時，竟未注意燈光號誌，擅闖紅燈號誌，撞及通
  過該路口之乙○○所有車號ＷＴ—六九○○號自小客車，使該車內之乙○○之子謝
  仲瑋左下腿受有挫傷、腫痛（傷害部分未據告訴）。甲○○明知其服用酒類不能安
  全駕駛該輛動力交通工具汽車且已肇事致謝仲瑋等人成傷後，竟未為相當之救助，
  隨即軀車加速逃逸。嗣為警台東市○○路與新生路口為警查獲。
二案經台東縣警察局移送台灣台東地方法院檢察署檢察官偵查起訴。
    理  由
一上述犯罪事實業據被告坦白承認，核予被害人及證人乙○○於警訊中證述之情節相
  符，並有酒精呼氣測定值表、診斷證明書、台東縣警察局勤務指揮中心受理各類案
  件記錄通報表、行車事故調查報告表、舉發違反道路交通管理事件通知單影本各一
  紙附卷附卷可佐證，本件事證明確，被告犯行足以認定。
二被告所犯的罪名為，刑法第一百八十五條之三、之四之罪，所犯上述二罪，犯意個
  別，罪名不同，應分論併罰。原審予以論罪科刑，固非無見。惟刑法第五十一條各
  款定應執行刑之規定，以經宣告多數同一型態之宣告刑為前提，若經宣告二以上不
  同型態之宣告刑，則逕依刑法第五十條併合處即可，並無適用刑法第五十一條各款
  之餘地。又酒醉駕車除提高駕駛者行車安全的風險外，一旦發生意外，亦將使無辜
  者受害，並衍生無數的社會問題，經政府大力宣導，應為公眾所週知並遵循，本件
  被告非但酒醉駕車在先，於肇事後且未妥適處理事故，犯罪情節並非輕微。是上訴
  意旨指摘原審判決就非同一型態之宣告刑合併定其應執行刑，及就被告所犯刑法第
  一百八十五條之三之犯行之情節，認宣告緩刑不當，為有理由，自應由本院將原判
  決撤銷自為判決。爰審酌被告之品行、智識程度、犯罪動機、目的、手段、所生危
  害及犯罪後之態度等一切情狀，量處如主文所示。末查，被告未曾受有期徒刑以上
  刑之宣告，有台灣台東地方法院檢察署刑案資料查註紀表一紙在卷可按，經此偵審
  程序並定刑教訓，應知警惕無虞再犯，本院認就所受刑法第一百八十五條之四犯行
  部分之宣告刑，以暫不執行為當，爰併宣告緩刑二年，以啟自新並觀後效。
據上論斷，應依刑事訴訟法第四百五十五條之一第一項、第三項、第三百六十九條第
一項前段、第三百六十四條、第二百九十九條第一項前段，刑法第一百八十五條之三
、第一百八十五條之四、第七十四條第一款，罰金罰緩提高標準條例第二條，判決如
主文。
本案經檢察官洪政和到庭執行職務
中      華      民      國    八十九    年     十二     月      六      日
                                     台灣台東地方法院刑事庭
                                         審判長  法  官  蔡 勝 雄
                                                 法  官  陳 兆 翔
                                                 法  官  黃 堯 讚
右正本證明與原本無異。
                                                 書記官  潘 正 苓
中      華      民      國    八十九    年     十二     月      六      日


司法院資訊處製作；財團法人民間司法改革基金會備份。
